臺灣高等法院刑事裁定
110年度侵抗字第25號
抗  告  人  
即  被告之
選任辯護人  林倩芸律師
被      告  AD000-A109610A  姓名年籍詳卷  
上列抗告人因被告妨害性自主案件，不服臺灣新北地方法院中華
民國110年11月3日駁回聲明異議裁定（110年度聲字第3056號）
，提起抗告，本院裁定如下：
    主  文
抗告駁回。
    理  由
一、聲明異議意旨略以：聲明異議人即被告之選任辯護人聲請調
    閱被告與A女間於民國109年11月7日、10月27日對話錄音光
    碟，請求拷貝錄音光碟、閱覽譯文，經原審法院回覆不准許
    ，但此部分因為不是錄影，爰提出聲明異議等語。
二、原裁定意旨略以：刑事訴訟法關於辯護人閱卷權固以第33條
    規定：「辯護人於審判中得檢閱卷宗及證物並得抄錄、重製
    或攝影。」，惟查，該等對話內容為被告與A 女間討論其等
    日常生活之對話，已非無揭露其等身分之虞，是依性侵害犯
    罪防治法第12條第1項前段之規定，自不得准許辯護人拷貝
    該等對話內容之錄音光碟，況錄音、錄影內容證據調查方法
    ，應為刑事訴訟法第212條之「勘驗」，依該條規定勘驗之
    主體為司法機關之「檢察官」及「法院」，辯護人縱拷貝錄
    音、錄音內容而自行勘驗，因非屬法定之證據調查方法，拷
    貝訊問光碟攜回自行播放亦無何訴訟上效力，且易導致程序
    上爭執、延滯及紛擾，更難以防範訴訟外不當使用之情形發
    生。是以，聲請人如欲行使其辯護權，而欲探究被告與A 女
    間對話內容，自應以向原審聲請「勘驗」該光碟內容作為證
    據調查之方法，而非以拷貝錄音光碟方式為之。職是，原審
    未准予聲請人拷貝被告與A女間於109年11月7日、10月27日
    對話錄音光碟請求之處分，依法並無違誤之處，聲請人猶執
    詞聲明異議，自無理由，應予駁回等語。
三、抗告意旨詳如附件刑事抗告狀所載，爰依法提起抗告，請撤
    銷原裁定等語。
四、按當事人、代理人、辯護人或輔佐人對於審判長或受命法官
    有關證據調查或訴訟指揮之處分不服者，除有特別規定外，
    得向法院聲明異議。法院應就前項異議裁定之。刑事訴訟法
    第288條之3定有明文。此所謂調查證據處分，係專指調查證
    據之執行方法或細節（包括積極不當行為及消極不作為）而
    言（最高法院94年台上字第1998號判例意旨參照）。又對於
    判決前關於管轄或訴訟程序之裁定，除有得抗告之明文規定
    ，或屬關於羈押、具保、責付、限制住居限制出境、限制出
    海、搜索、扣押或扣押物發還、身體檢查、通訊監察、因鑑
    定將被告送入醫院或其他處所之裁定及依第105條第3項、第
    4項所為之禁止或扣押之裁定，或對於限制辯護人與被告接
    見或互通書信之裁定外，不得抗告，刑事訴訟法第404條第1
    項亦有明文。又刑事訴訟法第404條規定之訴訟程序乃指就
    具體案件以實現刑法為目的所進行者，包括相關證據之調查
    ，因其如有爭執時，依通常上訴程序既可獲得糾正，故除有
    同法第404條但書之規定外，自不得對上開裁定為抗告，以
    求訴訟程序之迅速進行（最高法院101年度台抗字第584號裁
    定參照）。再抗告法院認為抗告有第408條第1項前段之情形
    者，應以裁定駁回之，亦為刑事訴訟法第411條前段所明定
    。
五、經查：本件抗告人聲請拷貝被告與A女間於109年11月7日、1
    0月27日對話錄音光碟，經原審受命法官否准後，抗告人不
    服向原審聲明異議，原審認無理由，乃於110年11月3日依刑
    事訴訟法第288條之3第2項規定裁定駁回在案。經核原審所
    為前開裁定與訴訟程序之進行有關，係屬刑事訴訟法第404
    條第1項所定之訴訟程序裁定，且本件無同條第1項但書所列
    得抗告之例外情形，揆諸上開說明，本件抗告為法律上不應
    准許者，且無可補正，應予駁回。至原裁定雖記載「如不服
    本裁定，應於裁定送達後五日內敘明抗告理由，向本院提出
    抗告狀。」等語，然該記載明顯為誤載，而抗告人得否抗告
    ，為法定事項，悉依法律之規定，自不得因原裁定之教示誤
    載，而使依法不得抗告案件更易為得抗告之案件（最高法院
    69年台抗字第137號判例、103年度台抗字第877號、104 年
    度台抗字第412號裁定意旨參照），併此指明。
據上論斷，應依刑事訴訟法第411條前段，裁定如主文。  
中　　華　　民　　國　　110 　年　　12　　月　　 8  　日
                  刑事第二十二庭審判長法　官  王美玲
                                      法　官  汪怡君
                                      法　官  葉韋廷
以上正本證明與原本無異。
不得再抗告。
                                      書記官  李逸翔
中　　華　　民　　國　　110 　年　　12　　月　　8 　　日